【裁判字號】    98,上易,943
【裁判日期】    980924
【裁判案由】    恐嚇
【裁判全文】
臺灣高等法院臺中分院刑事判決         98年度上易字第943號
上  訴  人
即  被  告  丁○○
上列上訴人因恐嚇案件，不服臺灣彰化地方法院98年度易字第37
7號中華民國98年4月28日第一審判決（起訴案號：臺灣彰化地方
法院檢察署96年度偵字第5789號、第9189號），提起上訴，本院
判決如下：
    主  文
上訴駁回。
    事  實
一、丁○○因與其胞姊乙○○及乙○○之夫張嘉照間有債務糾紛
    ，竟於民國95年8月12日15時10分許（原審判決誤載為13時
    10分許，應予更正），偕同案外人林錦園、曾中副及另一真
    實姓名不詳之成年女子，一同前往彰化縣線西鄉○○路853
    巷238號之「鑫弘昌企業有限公司」（下稱鑫弘昌公司），
    向乙○○索討新臺幣（下同）1200萬元債務，因乙○○否認
    有此債務，丁○○竟無視當場尚有鑫弘昌公司之廠長戊○○
    及員工丙○○在場，仍基於恐嚇危害生命、身體安全之犯意
    ，向乙○○恫稱：「沒錢就給妳死。」等語，致乙○○心生
    畏懼，而危害於乙○○之安全。
二、案經法務部調查局彰化縣調查站移送臺灣彰化地方法院檢察
    署檢察官偵查起訴。
    理  由
壹、證據能力方面
        按被告以外之人於偵查中向檢察官所為之陳述，除顯
    有不可信之情況者外，得為證據，刑事訴訟法第159條之1第
    2項定有明文。證人乙○○、戊○○、丙○○於偵查中向檢
    察官所為之陳述，均經檢察官諭知具結之義務及偽證之處罰
    後依法具結，且檢察官亦無何違法取供之顯不可信之情況，
    依上開規定，自有證據能力。
貳、實體方面
一、訊據被告丁○○固坦承有於95年8月12日15時10分許，帶人
    至鑫弘昌公司與被害人乙○○碰面之事實，惟矢口否認有何
    恐嚇乙○○之犯行，辯稱：其是去跟乙○○會帳，並未出言
    恐嚇她，乙○○有向其借1200萬元，也有提供不動產設定抵
    押權，但乙○○卻否認有這筆債務，其當時是與乙○○爭執
    有無該筆債務，口語上有比較大聲一點，但並未向乙○○說
    要給她死的話，其是冤枉的云云。然查：上開犯罪事實，迭
    據被害人乙○○及證人戊○○、丙○○於偵查中及本院審理
    時證述屬實，且互核相符，足見被告確有於上開時、地，以
    加害生命、身體之事，向被害人乙○○恫稱：「沒錢就給妳
    死。」等語，並致乙○○心生畏懼。故被告之所辯無非卸飾
    之詞，不足採信，事證明確，其犯行洵堪認定。
二、核被告所為，係犯刑法第305條之恐嚇危害安全罪。原審以
    被告罪證明確，適用刑法第305條、第41條第1項前段、刑法
    施行法第1條之1之規定，予以論罪科刑，並審酌被告雖與被
    害人乙○○間有債務糾紛，竟不思以正當途徑解決，即任意
    向被害人為恐嚇生命、身體安全之言語，且犯後仍未坦承犯
    行，原應從重量刑，然考量犯罪手段尚非屬激烈程度，及被
    告之素行、犯罪之動機、目的、手段、對被害人所生危害之
    程度及其犯罪後之態度等一切情狀，量處有期徒刑6月，並
    諭知易科罰金之折算標準。又以中華民國九十六年罪犯減刑
    條例業於96年7月4日公布，並自同年月16日施行，被告犯罪
    在96年4月24日以前，亦有該條例之適用，而依該減刑條例
    第2條第1項第3款、第7條、第9條，減其刑期2分之1，減為
    有期徒刑3月，並諭知易科罰金之折算標準。核其認事用法
    並無不當，量刑亦屬妥適。被告猶執前詞，否認犯罪，其上
    訴為無理由，應予駁回。
據上論結，應依刑事訴訟法第368條，判決如主文。
本案經檢察官甲○○到庭執行職務。
中    華    民    國    98    年    9    月    24    日
            刑事第八庭  審判長法  官  羅  得  村
                              法  官  劉  榮  服
                              法  官  簡  源  希
上列正本證明與原本無異。
不得上訴。
                              書記官  陳  俞  豪
中    華    民    國    98    年    9     月    24    日
附錄論罪科刑法條：
刑法第305條
以加害生命、身體、自由、名譽、財產之事，恐嚇他人致生危害
於安全者，處2年以下有期徒刑、拘役或3百元以下罰金。


司法院資訊處製作；財團法人民間司法改革基金會備份。
